【裁判字號】    99,抗,473
【裁判日期】    990414
【裁判案由】    假扣押
【裁判全文】
臺灣高等法院民事裁定                   99年度抗字第473號
抗  告  人  愷輝國際股份有限公司
法定代理人  甲○○
上列抗告人因與相對人雲巖科技股份有限公司間假扣押事件，對
於中華民國98年12月7日臺灣桃園地方法院98年度裁全字第2692
號裁定提起抗告，本院裁定如下：
    主  文
抗告駁回。
抗告費用由抗告人負擔。
    理  由
一、相對人於原法院聲請意旨略以：伊於民國（下同）96年7月
    16日與抗告人簽訂銷售合作契約書（下稱系爭契約書），由
    抗告人銷售伊生產之銑刀。系爭契約書第3條約定抗告人應
    於驗收無誤後當月25日結帳，並開具支票予伊。嗣伊依據系
    爭契約書及抗告人開立之採購單，於98年7、8月份分別交付
    銑刀數十筆予抗告人，且經抗告人公司人員簽收無誤，前開
    銑刀貨款分別為新臺幣（下同）188萬340元（98年7月，原
    為204萬9,600元，因抗告人大量採購故扣除折讓金額16萬9,
    260元）、205萬8,000元（98年8月）。依約抗告人應於98年
    7月25日、8月25日分別給付伊貨款188萬340元、205萬8,000
    元，合計393萬8,340元。詎於前開給付期間屆至後，抗告人
    竟遲不給付，雖經屢次催討，亦拒不置理，伊遂就前開債權
    ，依督促程序向原法院聲請核發支付命令，後經抗告人異議
    視為起訴，轉為民事訴訟程序。抗告人對於伊業已依約交貨
    之情，始終未有爭執，其雖誆稱伊違約云云，亦未見有明確
    之主張，抗告人就積欠伊之款項除消極不予理會，更避不見
    面。衡諸抗告人公司之資本額僅有600萬元，一旦財務資金
    週轉不靈，即有可能因此逃避債務，伊縱獲得本案訴訟勝訴
    判決，亦生終局執行並無實益之危險。況抗告人為一貿易公
    司，平日營業對象多屬國外客戶，若他日抗告人資力不足以
    清償債務時，伊縱獲得終局判決，亦恐有對國外客戶之應收
    帳款在國外為強制執行之必要，應屬日後有甚難執行之情事
    。伊若不即時聲請對抗告人之財產為假扣押，則伊之債權日
    後恐有不能強制執行或甚難執行之虞，並願供擔保以代釋明
    ，聲請裁定准許假扣押等語。原法院裁定准相對人供擔保後
    ，得對抗告人之財產在上開債權範圍內予以假扣押。
二、抗告意旨略以：伊於相對人起訴前業以存證信函告知抵銷，
    伊固有貨款尚未給付，然因相對人未能依商業誠信，違反系
    爭契約約定，與伊之客戶進行多次接觸及送樣，擬將貨源供
    應予伊之客戶，經伊查證屬實，致伊商業及商譽損失至鉅，
    因損失難以計算，故以500萬元為損害賠償總額，伊自得以
    500萬元與積欠相對人之貨款主張抵銷，經抵銷後，相對人
    反應給付伊106萬1,660元，故已不符相對人所主張假扣押之
    要件，原法院遽予裁定准許假扣押，恐嫌速斷等語。
三、按債權人就金錢請求或得易為金錢請求之請求，欲保全強制
    執行者，得聲請假扣押；又請求及假扣押原因，應釋明之；
    前項釋明如有不足，而債權人陳明願供擔保或法院認為適當
    者，法院得定相當之擔保，命供擔保後為假扣押，民事訴訟
    法第522條第1項、第526條第1項、第2項分別定有明文。經
    查，相對人主張對於抗告人有393萬8,340元之貨款債權，業
    據提出銷售合作契約書、銷貨單、相對人7月及8月應收款對
    帳單等為證，堪認相對人對請求之原因已為相當之釋明。至
    就本件假扣押之原因，相對人亦已釋明其屢次催告抗告人付
    款，不僅不獲置理，且於相對人向原法院就上開貨款債權聲
    請核發支付命令，亦為異議否認債權，而抗告人為一貿易公
    司，資本額僅600萬元等情，亦據相對人提出支付命令聲請
    狀、抗告人公司商工登記資料查詢表等附卷可稽，抗告人於
    相對人交付貨物後，拒不給付貨款，甚而以相對人違約為由
    ，主張以其得請求之損害賠償總額500萬元與積欠相對人之
    貨款主張抵銷，認相對人已不得對其再為請求，衡諸常情，
    相對人就抗告人財產日後求償恐將落空，而有日後不能強制
    執行或甚難執行之虞，確屬可能，足認相對人就假扣押之原
    因亦已為相當之釋明。縱其釋明難認為充足，惟其既陳明願
    供擔保，本院認足補釋明之欠缺，其請求自應准許。從而，
    原裁定命相對人供擔保後得為假扣押，核無不合。抗告意旨
    指摘原裁定不當，求予廢棄，為無理由，應予駁回。
據上論結，本件抗告為無理由，爰裁定如主文。
中    華    民    國    99    年    4     月    14    日
                    民事第三庭
                        審判長法  官  林敬修
                              法  官  張靜女
                              法  官  黃騰耀
正本係照原本作成。
本裁定除以適用法規顯有錯誤為理由外，不得再抗告。如提起再
抗告，應於收受後10日內委任律師為代理人向本院提出再抗告狀
。並繳納再抗告費新台幣１千元。
中    華    民    國    99    年    4     月    14    日
                              書記官  潘大鵬

司法院資訊處製作；財團法人民間司法改革基金會備份。
